【裁判字號】    97,上訴,405
【裁判日期】    970527
【裁判案由】    違反毒品危害防制條例
【裁判全文】
臺灣高等法院高雄分院刑事判決         97年度上訴字第405號
上  訴  人
即  被  告  甲○○
上列上訴人因違反毒品危害防制條例案件，不服臺灣高雄地方法
院96年度訴字第5283號中華民國97年1月22日第一審判決（起訴
案號：臺灣高雄地方法院檢察署96年度毒偵字第9432號），提起
上訴，本院判決如下：
     主  文
上訴駁回。
     事  實
一、甲○○因施用毒品案件，經台灣高雄地方法院以93年度毒聲
    字第256 號裁定送觀察、勒戒後，認無繼續施用毒品傾向，
    於民國（下同）93年7 月16日執行完畢釋放，並由台灣高雄
    地方法院檢察署檢察官以93年度毒偵緝字第369 號為不起訴
    處分確定。詎仍不知悔改，明知海洛因係毒品危害防制條例
    第2 條第2 項第1 款所定之第一級毒品，不得持有或施用，
    竟又基於施用第一級毒品之海洛因犯意，於96年10月4 日17
    時，在高雄縣鳳山市○○路福德市場之廁所內以將海洛因置
    入針筒摻水注射身體之方式，施用第一級毒品海洛因1 次，
    嗣於96年10月5 日13時35分許，甲○○蹲在高雄市○○區○
    ○路379 號對面路旁626-XJ營業小貨車左方，警方發現其行
    跡可疑而上前盤查，發現其係毒品治安人口，經甲○○同意
    採集尿液送驗後，因而查獲上情。
二、案經高雄市政府警察局鼓山分局報請臺灣高雄地方法院檢察
    署檢察官偵查起訴。
     理  由
一、上訴人即被告甲○○（下稱被告）經本院合法傳喚未到庭，
    惟上開施用毒品海洛因之事實，業據其於檢察官偵查中及原
    審法院審理時供認不諱（見偵查卷第5 頁、原審卷第32頁）
    ，而被告為警查獲時所採集尿液經送驗結果，呈現海洛因代
    謝後之嗎啡、可待因陽性反應，有尿液檢體編號之查獲毒品
    案件嫌疑人尿液代碼姓名對照登記表，及高雄市立凱旋醫院
    濫用藥物尿液檢驗報告各1 份在卷可稽（見警卷第8 、9 頁
    ）。顯見被告前開自白，應與事實相符，自得為認定其犯罪
    之依據。再被告曾因施用毒品案件，經台灣高雄地方法院以
    93年度毒聲字第256 號裁定送觀察、勒戒後，認無繼續施用
    毒品傾向，於93年7 月16日執行完畢釋放後，由台灣高雄地
    方法院檢察署檢察官以93年度毒偵緝字第369 號為不起訴處
    分確定之事實，有臺灣高等法院被告前案紀錄表附卷可參。
    被告前因施用毒品案件，於觀察、勒戒執行完畢後，5 年內
    再犯本案施用第一級毒品海洛因犯行之事證明確，犯行堪以
    認定。
二、按海洛因係毒品危害防制條例第2 條第2 項第1 款所稱之第
    一級毒品，不得持有、施用。核被告上開所為，係犯毒品危
    害防制條例第10條第1 項之罪。被告持有第一級毒品後進而
    施用，其持有毒品之低度行為，應為施用毒品之高度行為所
    吸收，不另論罪。被告前因妨害自由案件，經本院以93 年
    度上訴字第80號判決判處有期徒刑1 年，復由最高法院以93
    年度臺上字第5712號判決上訴駁回確定，於95年5 月29日縮
    刑期滿執行完畢，有臺灣高等法院被告前案紀錄表在卷可考
    ，其受有期徒刑執行完畢，5 年內故意再犯本件有期徒刑以
    上之施用毒品罪，為累犯，應依法加重其刑。又被告為警查
    獲時雖同意警方採尿送驗，惟其於警訊時僅坦承有於96年9
    月29日施用毒品海洛因（見警卷第6 頁），是其並未就如事
    實欄所示施用毒品犯行主動向警方坦承，不合於自首之要件
    ，附此敘明。
三、原審因認被告施用第一級毒品海洛因之犯罪事證明確，因而
    適用毒品危害防制條例第10條第1 項、刑法第47條第1 項規
    定，審酌被告前因施用第一級毒品海洛因犯行，經觀察、勒
    戒後，仍未能徹底戒絕毒品，顯見其欠缺戒毒悔改之意，惟
    念其施用毒品，乃戕害一己之身體健康，所為尚未害及他人
    ，又於犯後坦承犯行，犯罪後態度尚佳等一切情狀，量處有
    期徒刑9 月。經核原判決認事用法並無違誤，量刑亦稱允當
    。
四、被告具狀上訴意旨雖以：其父喪妻離始犯錯，很後悔，且本
    件與96年9 月7 日、96年9 月29日、96年10月4 日施用毒品
    犯行（原審法院96年度訴字第4656號、5000號、5283號）有
    連續犯之裁判上一罪關係云云，指摘原判決不當。惟被告上
    開施用毒品均在95年7 月1 日刑法修正公布刪除連續犯後，
    自難再論以連續犯，再者，原判決已於理內敘明被告犯後坦
    承犯行，施用毒品之動機等一切情狀，而量處有期徒刑9 月
    ，亦難認原判決就量刑方面有何不當，是被告執上開事由指
    摘原判決不當，為無理由，應予駁回。
五、被告經合法傳喚無正當理由不到庭，爰不待其到庭陳述，由
    檢察官一造而為辯論判決。
據上論斷，應依刑事訴訟法第368條、第371條，判決如主文。
本案經檢察官陳國全到庭執行職務。
中    華    民    國    97    年    5     月    27    日
                  刑事第七庭    審判長法  官 莊飛宗
                                      法  官 邱明弘
                                      法  官 李嘉興
以上正本證明與原本無異。
如不服本判決應於收受本判決後10日內向本院提出上訴書狀，其
未敘述上訴理由者，並得於提起上訴後10日內向本院補提理由書
狀（均須按他造當事人之人數附繕本）「切勿逕送上級法院」。
中    華    民    國    97    年    5     月    27    日
                                      書記官 郭榮芳
附錄本判決論罪科刑法條：
毒品危害防制條例第10條
施用第一級毒品者，處 6 月以上 5 年以下有期徒刑。
施用第二級毒品者，處 3 年以下有期徒刑。


司法院資訊處製作；財團法人民間司法改革基金會備份。
